# 【求助陈版】境外币子公司资本公积转增股本，外币报表折算使用汇率

提问人：stevenyeung 时间：2021-04-28 16:45:14
陈版主您好！
想求助陈版主和大家：
请问境外外币子公司资本公积转增股本，外币报表折算使用的汇率应该是资本公积的历史汇率还是转增时的即期汇率？
谢谢

回答人：chenyiwei
建议按资本公积的历史汇率（如果不能确定本次转增资本的资本公积是在何时形成的，则使用转增时点上资本公积历史汇率的加权平均值）。